臺灣高等法院高雄分院刑事判決　　　　 96年度上易字第393號
上　訴　人　臺灣高雄地方法院檢察署檢察官
被　　　告　甲○○
　　　　　　　　　　現於臺灣台南監獄執行中
上列上訴人因被告竊盜案件，不服臺灣高雄地方法院96年度易字
第718 號中華民國96年2 月27日第一審判決（起訴案號：臺灣高
雄地方法院檢察署95年度偵字第28263 號），提起上訴，本院判
決如下：
    主  文
上訴駁回。
    理  由
一、聲請簡易判決處刑意旨略以：甲○○與江泳輝（已另移台灣
    高雄地方法院併案審理）2 人意圖為自己不法之所有，並基
    於共同犯意聯絡，於民國95年3 月15日上午11時，在高雄市
    左營區○○路與榮光街口，見乙○○所有車牌號碼ZU—2050
    號自用小貨車停放該處，乘無人注意之際，即由甲○○在一
    旁把風，而江泳輝則持甲○○所有鑰匙2 支，打開車門啟動
    引擎後，再由甲○○開走竊取。嗣於95年3 月24日上午9 時
    15分許，由2 人駕駛上開自用小貨車，前往高雄縣大社鄉○
    ○村○○路18號果園旁，沿某產業道路上坡至坡頂之高雄縣
    大社鄉○○村○○○段菜園內，竊取吳登原所有堆置在路旁
    之浪板時，為該地村長侯陳秋麗夥同村民康金鐘、黃欽木、
    郭金生及綽號國仔、泰仔等人進行圍捕時，被告竟當場施強
    暴、脅迫，駕駛該車輛，將進行攔截之康金鐘當場加以撞斃
    （已另起訴審理中）後，為警尋線查獲，並扣得鑰匙2 支。
    因認被告甲○○涉有刑法第320 條第1 項竊盜罪嫌。
二、按案件曾經判決確定者，應為免訴之判決，此項原則關於實
    質上一罪或裁判上一罪，均有其適用。連續犯係裁判上一罪
    ，其一部分犯罪事實曾經判決確定者，其效力當然及於全部
    ，故檢察官復將其他部分重行起訴，亦應諭知免訴之判決（
    最高法院49年台非字第20號判例參照）。
三、經查，被告甲○○前因於95年2 月14日、同年月20日連續攜
    帶兇器竊盜，經原審法院於95年5 月30日以95年易字第602
    號（偵查案號：95年度偵字第5831、6558號）判處有期徒刑
    11 月 ，於同年8 月10日確定在案，業經原審法院調閱上開
    卷宗查核無訛，並有臺灣高等法院被告前案紀錄表1 份在卷
    可稽。而本件被告甲○○被訴於95年3 月15日上午11時許竊
    盜之犯罪事實，與上開判決攜帶兇器竊盜犯罪事實，係時間
    緊接，所犯罪名相同，顯係基於概括犯意反覆為之，為連續
    犯，屬裁判上一罪，依審判不可分原則，前案判決之效力，
    應及於全部犯罪事實（含本案起訴事實在內）。從而，檢察
    官復於96年1 月23日，就與上開已經另以95年度偵字第5831
    、6558號起訴並經原審法院判決確定之裁判上一罪且已確定
    之案件，向原審法院重行聲請簡易判決處刑，揆諸前揭說明
    ，應不經言詞辯論，逕為諭知免訴之判決。
四、至於公訴人上訴意旨謂：本件前後2 次併案審理均遭拒絕並
    退回卷證，其後乃提起公訴，又遭免訴判決，令人不知所從
    云云。經查，本件曾以95年度偵字第9030號，聲請併原審法
    院95年度易字第602 號，而遭原審法院以被告所涉是否有準
    強盜罪有待釐清退回併辦；嗣又以95年度偵字第14705 號，
    聲請併原審法院95年度重訴字第44號，又遭原審法院因與已
    論罪科刑部分並無裁判上一罪之關係退併辦等情，固有臺灣
    高雄地方法院雄院隆刑開95年度易字第602 號字第25654 號
    退併辦函（附於95年度偵字第28263 號卷第17頁）、臺灣高
    雄地方法院檢察署檢察官95年度偵字第9030號移送併辦意旨
    書（附於95年度偵字第28263 號卷第18頁）及臺灣高雄地方
    法院95年度易字第602 號、95年度重訴字第44號判決書各一
    份在卷可稽。然查，被告甲○○於95年3 月24日因竊盜後，
    駕車逃逸並撞及康金鐘致死案是否涉及準強盜罪，在判決確
    定前本有爭議（現由本院以95年度上訴字第2071號審理中）
    ，惟本件被告甲○○所涉竊盜案（即95年3 月15日竊取乙○
    ○貨車案），與其於95年3 月24日駕車竊取吳登原之波浪板
    （雖逃逸時又撞及康金鐘致死，故又涉有準強盜罪嫌，但仍
    可與一般竊盜罪構成連續犯），均屬竊盜罪，故本件應併入
    起訴在先之95年度易字第602 號竊盜案（因有連續犯之裁判
    上一罪之關係），是上開臺灣高雄地方法院雄院隆刑開95年
    度易字第602 號字第25654 號之退併辦函，應屬錯誤；至於
    95年度重訴字第44號之退併辦，係因原審法院已認定被告甲
    ○○並未構成準強盜罪，且所為之竊盜案亦同為95年度易字
    第602 號之判決效力所及，故就95年3 月24日之竊盜案不另
    為免訴之判決，而本件則以無裁判上一罪關係退併辦，並無
    不當。是本件原即應併入起訴在先之95年度易字第602 號審
    理之，並非併入95年度重訴字第44號。公訴人就錯誤之退併
    函未設法救濟（即對95年度易字第602 號判決提起上訴，阻
    卻確定），反而又錯誤聲請併入95年度重訴字第44號，以致
    延誤。公訴人徒呼被告之犯行竟無法予以偵辦，並繩之以法
    ，此與縱放人犯何異云云，於事無補，不足為取。
五、本件原審依刑事訴訟法第302 條第1 款規定，諭知免訴之判
    決，核無違誤，公訴人之上訴意旨指摘原判決不當，並請求
    撤銷改判，為無理由，應予駁回，且不經言詞辯論為之。
據上論結，應依刑事訴訟法第368 條、第372 條，判決如主文。
中　　華　　民　　國　　96　　年　　5 　　月　　10　　日
                  刑事第四庭    審判長法  官  蕭權閔
                                      法  官  林水城
                                      法  官  吳進寶
以上正本證明與原本無異。
不得上訴。
中　　華　　民　　國　　96　　年　　5 　　月　　10　　日
                                      書記官  林佳蓉
